Minutes et répertoires du notaire Pierre CHEVALIER, 9 novembre 1479 - 22 mars 1488 (étude VIII)
Archives nationales
Minutes et répertoires du notaire Pierre CHEVALIER, 9 novembre 1479 - 22 mars 1488 (étude VIII)
MC/ET/VIII/4 - MC/ET/VIII/21
Etude VIII; Chevalier, Pierre
Archives nationales de France
Minutes et répertoires: la loi 2008-696 du 15 juillet 2008 relative aux archives a fixé à 75 ans à compter de la date de l'acte, ou à 25 ans à compter de la date du décès de l'intéressé si ce délai est plus bref, le délai de communication des minutes et répertoires des notaires; ce délai est porté à 100 ans à compter de la date de l'acte si le document se rapporte à un mineur (code du Patrimoine, articles L213-2, 4e d et 5e).
Autres documents de l'étude (dossiers de clients, comptabilité...): s'agissant d'archives privées, ces documents sont communicables selon les modalités fixées par le déposant ou le donateur.
Certains documents ne sont pas accessibles en raison de leur mauvais état de conservation.
Versement
Attention: ce notaire n'a pas laissé de répertoire pour son activité dans l'étude VIII
Accès aux autres instruments de recherche du notaire Pierre CHEVALIER
Minutes et répertoires du notaire Pierre CHEVALIER, 9 novembre 1479 - 28 mars 1523 (étude VIII)
- Minutes de Pierre CHEVALIER, 9 novembre 1479 - 22 mars 1488; MC/ET/VIII/4 - MC/ET/VIII/21
  - Minutes. 1479, 9 novembre - 1483, 4 avril, 9 novembre 1479 - 4 avril 1483; MC/ET/VIII/4; Document détérioré.
    Informations concernant le classement:
    Le niveau inférieur de description, quand il existe, correspond aux minutes d'actes. Toutes les minutes ne sont pas forcément décrites une à une. Les descriptions de ces minutes sont plus ou moins détaillées.
    - (...) [1479 ?], 12 août. Vente par Guyot Lecousin, apothicaire demeurant à Melun, héritier de Marguerite Cousinet, en son vivant femme de feu Jean Mangin, marchand à Châlons-en-Champagne, à Jean Lecousin son frère, d'une maison, de bois et terres labourables à Saint-Germain-la-Ville., MC/ET/VIII/4; Bas du feuillet déchiré.
      Informations complémentaires:
      Lacunes à la fin de l'acte.
      Origine de l'information:
      Relevé de minutes du XVe siècle, études VIII, XLIX, LXI, CXXII, par le personnel du Minutier central, 2004-2010 (base de données migrée: voir contexte dans le Plan d’orientation général - Notaires de Paris, guides thématiques du Minutier).
      Date de création de la notice: 2010
      acte de vente; Châlons-en-Champagne (Marne); Melun (Seine-et-Marne); Saint-Germain-la-Ville (Marne); Lecousin, Guyot; Lecousin, Jean; Mangin, Jean; pharmacien; commerçant
    - 1479, 9 novembre. Donation d'une rente de 10 s.p. par Jeanne La Chevillière, veuve de Gillet Chevillier, demeurant à Paris, à Catherine La Guiote son arrière petite-fille. Catherine La Guiote est fille de Huguet Guiot, tondeur de laine, et de Guillette, laquelle est fille d'Isabelle, femme de Guillaume Chassigny, laquelle est fille de Jeanne La Chevillière. La rente est assise sur une maison et un arpent de terre situés à la Grande-Paroisse, au lieu-dit la rue aux Lombers et au lieu-dit le Noyer., 9 novembre 1479; MC/ET/VIII/4; Parchemin, avec repli, fente et que de parchemin, le sceau a disparu.
      Grosse d'acte (notification par le prévôt de Paris). Cet acte est passé par-devant Nicolas Billery et Pierre Chevalier, clercs notaires du roi au Châtelet de Paris.
      donation; La Grande-Paroisse (Seine-et-Marne); La Chevillière, Jeanne; Chevillier, Gillet; La Guiote, Catherine; Guiot, Huguet; Chassigny, Guillette; La Chevillère, Isabelle; Chassigny, Guillaume; Billery, Nicolas; tisserand; notaire
    - Donation par Jeanne CHEVILLIER, (Jeanne La Chevillière), veuve de Gillet CHEVILLIER., 9 novembre 1479; MC/ET/VIII/4
      Fichier dit 'général' XVIe siècle (env. 30.000 actes), par le personnel du Minutier, 1930-1999 (fichier papier entièrement dématérialisé; voir contexte dans le Plan d’orientation général - Notaires de Paris, guides thématiques du Minutier).
      Date de création de la notice: 2008
      donation; Chevillier, Jeanne; Chevillier, Gillet
    - Donation concernant Gillet CHEVILLIER., 9 novembre 1479; MC/ET/VIII/4
      donation; Chevillier, Gillet
    - Donation concernant Guillaume CHASSIGNY., 9 novembre 1479; MC/ET/VIII/4
      donation; Chassigny, Guillaume
    - 1481, 10 septembre. Vente par Oudin Desboues, marchand drapier à Paris, à Jean Malingres, de la seigneurie de Hez dans le Beauvaisis, paroisse de Villers-Saint-Sépulcre, moyennant 200 écus or., 10 septembre 1481; MC/ET/VIII/4; Lacunes importantes au bas de la page.
      Précisions sur les lieux: Villers-Saint-Sépulcre (Oise)--Hez
      acte de vente; Villers-Saint-Sépulcre (Oise); Desboues, Oudin; Malingres, Jean de; négociant
    - 1481, 23 décembre. Renonciation par Mathelin Forest, laboureur à Paris rue Michel-le-Comte, au bail d'un quartier de vigne situé à Montmartre, au lieu-dit Gratepaille, qu'il a pris de Gillet Trotin, laboureur à Paris, de 7 s. p. de rente., 23 décembre 1481; MC/ET/VIII/4
      - À la suite: du même jour. Bail par Gillet Trotin à Jean Havart, laboureur à Paris rue Guérin Boisseau, de la même pièce de terre et aux mêmes conditions, moyennant 7 s. p. de rente. - À la suite: du même jour. Bail par Gillet Trotin à Jean Havart, d'un autre quartier de vigne situé au même lieu, de 7 s. p. de rente, auquel a renoncé Simonnet Thiboult, laboureur à Paris.
      Précisions sur les lieux: Montmartre (ancien village)--Gratepaille
      renonciation; bail; promesse; Montmartre (ancienne commune); Guérin-Boisseau (rue); Michel-Le-Comte (rue); Forest, Mathelin; Trotin, Gillet; Havart, Jean; agriculteur
    - 1481, 26 décembre. Procuration de Étienne Maret, prêtre, Jean Loizel, Andrieu Liesse, Michelet Hardi, Estiennot Liesse, Geffroy Bessin, Simonet Bordeaux, Colin Morel, Pierre Maret, Étiennot Jolivet, Jean Lemenant, Jean Neel, Simonet Alorge, Jean Querelle, Étiennot Marigault, Colin Levillain, Simonet Delourme, Guillaume Liesse, Jean Bordeaux et Richard Simon pour s'accorder avec Pierre Saintart, prêtre sur la fondation d'un service religieux dans l'église Saint-Nicolas, paroisse de Villiers., 26 décembre 1481; MC/ET/VIII/4; Parchemin, avec repli, fente et que de parchemin, le sceau a disparu.
      Grosse d'acte (notification par le bailli de Breval).
      Précisions sur les lieux: Villiers-en-Desoeuvre (Eure)--Saint-Nicolas (église)
      procuration; Maret, Étienne; Loizel, Jean; Liesse, Andrieu; Hardi, Michelet; Liesse, Étiennot; Bessin, Geffroy; Bordeaux, Simonet; Morel, Colin; Maret, Pierre; Jolivet, Étiennot; Lemenant, Jean; Neel, Jean; Alorge, Simonet; Querelle, Jean; Marigault, Étiennot; Levillain, Colin; Delourme, Simonet; Liesse, Guillaume; Bordeaux, Jean; Simon, Richard; Saintart, Pierre; prêtre
    - S.d. [vers 1482]. Bail à rente par Rogier Banaize, laboureur à Rocquencourt, à Jean Duboys, laboureur à Louveciennes, de dix arpents de terres à Louveciennes, lieu-dit Les Hayes, chargés de 4 d.p. de cens., MC/ET/VIII/4
      Texte incomplet. Acte au dos de l'acte Brulle du 19 juin 1482 et au bas de l'acte Descamain du 11 novembre 1482.
      bail; Louveciennes (Yvelines); Rocquencourt (Yvelines); Banaize, Rogier; Duboyse, Jean; agriculteur
    - 1482 (n. st.), 19 janvier. Vente de terres et de rentes assises sur la seigneurie de Champcueil, aux lieux de Moncelets et Chevannes, par Antoine de Marcoignet, seigneur de Champcueil-en-Gâtinais, à Jean Legendre, marchand et bourgeois de Paris, moyennant 320 l.t., 19 janvier 1482; MC/ET/VIII/4
      A la suite et au dos: du même jour. Antoine de Marcoignet et sa sœur Marguerite de Marcoignet, épouse de Gilles Boulart comme tuteurs des enfants de Gilles Boulart promettent garantir l'acquéreur contre les prétentions des dits enfants.
      A la suite: du même jour. Ratification de la vente par Marguerite de Marcoignet qui reçoit de son frère la somme de 160 l.t.
      A la suite: Transfert à Legendre des dépens et adjudications découlant du procès en cours au Châtelet de Paris concernant les choses vendues- A la suite: du même jour. Consentement par Antoine de Marcoignet pour que les lettres concernant cette vente soient données à Jean Legendre.
      acte de vente; Champcueil (Essonne); Marcoignet, Antoine de; Marcoignet, Marguerite de; Legendre, Jean
    - 1482 (n. st.), 25 janvier. Bail par Laurent de Villecendrier à Colin Chrétien laboureur à Romainville, d'un arpent de friches à Romainville en deux pièces, moyennant 5 s. p. de rente perpétuelle., 25 janvier 1482; MC/ET/VIII/4; Parchemin avec languette de parchemin.
      Languette en parchemin attachée: 1484 (n. st.), 27 mars. Renonciation par Marcelette, veuve de Colin Chrétien, au nom de leur fils Benoît, au bail à rente de friches à Romainville.
      bail; Romainville (Seine-Saint-Denis); Villecendrier, Laurent de; Chrétien, Benoît; Chrétien, Marcelette; agriculteur
    - 1482 (n. st.), 8 mars. Attestation par Jean Boucher, marchand tanneur à Bernay (?), selon laquelle deux ans auparavant, il a donné une partie de sa marchandise en garde à Robert Ferrant, garde de la halle aux cuirs et cordouannerie., 8 mars 1482; MC/ET/VIII/4
      A la suite: 1482, 11 août. Attestation par Guillaume Massy, marchand à Paris rue des Barres, selon laquelle un an auparavant, il a donné en garde à la halle aux cuirs et cordouannerie quatre ' grosses de veaux ' tannées en chargeant Guillaume Lemoyne et Thomas Faucon, gardes de la halle, de les vendre. Ces derniers auraient déconseillé au marchand de confier sa marchandise à Robin Ferrant, inapte à cette charge comme n'étant pas titulaire des ' lettres de hallage ' requises.
      attestation; Bernay-Vilbert (Seine-et-Marne); Halles centrales; Ferrant, Robert; Ferrant, Robin; Boucher, Jean; Massy, Guillaume; Lemoyne, Guillaume; Faucon, Thomas; tanneur
    - 1482 (n. st.), 8 mars. Vente par Jean Delaporte, laboureur à Rosny, et sa femme Jeanne, à Guy Desbrugères, religieux de Sainte-Geneviève, d'une pièce de friche à Rosny, moyennant 4 l.t., 8 mars 1482 - 8 mars 1483; MC/ET/VIII/4
      Le texte est en partie effacé. Acte au dos de l'acte Boucher du 8 mars 1482.
      acte de vente; Rosny-sous-Bois (Seine-Saint-Denis); Desbrugères, Guy; Delaporte, Jean; Delaporte, Jeanne; religieux
    - 1482 (n. st.), 8 mars. Transaction entre Jean A... voiturier par eau à Rouen, envers Durand Chauvain et Pierre Langlois, marchands bourgeois de Paris, pour un montant de 25 l.t., pour le transport et la vente de trois poinçons de hareng saur., 8 mars 1482; MC/ET/VIII/4
      Texte en partie effacé. Acte au dos de l'acte Boucher du même jour.
      accord; Chauvain, Durand; Langlois, Pierre; transporteur de marchandises; batelier
    - 1482 (n. st.), 9 mars. Bail par Artault Villarchon à Jean Duval d'un étal de chair de bœuf à Paris, couture (?) de Beauvais, du côté de la rue de la Tonnellerie, près du jeu de paulme et sous-location par Duval à Gabriel Vinot, marchand boucher bourgeois de Paris., 9 mars 1482; MC/ET/VIII/4
      Le haut et le milieu du texte est effacé et déchiré. Acte au dos de l'acte Marcoignet du 19 janvier 1482.
      bail; Tonnellerie (rue de la); Villarchon, Artault; Vinot, Gabriel; Duval, Jean; boucher
    - 1482 (n. st.), 9 mars. Remise de deniers par Adam Regnard à Guillaume Thibault. A la suite, 1482, 19 juin: procuration de Regnard à sa fille Guillemette pour constituer une rente., 9 mars 1482; MC/ET/VIII/4
      Texte en partie effacé et incomplet. Acte au bas de l'acte Boucher du 8 mars 1482.
      procuration; quittance; Regnard, Adam; Thibalt, Guillaume; Regnard, Guillemette
    - 1482 (n. st.), 2 avril. Constitution par Jean Malingre, conseiller au Parlement, et Blanche Rolant, sa femme, à Antoine de Paris, licencié en lois, avocat en Parlement, de 25 écus d'or de rente annuelle, moyennant 250 écus d'or., 2 avril 1482; MC/ET/VIII/4
      Informations concernant le classement et la cotation du document:
      Cet acte a été reclassé du VIII/17 dans le VIII/4 en raison de sa date qui est le 2 avril 1482 (n.st.) et non le 2 avril 1485
      Relevé de minutes du XVe siècle, études VIII, XX, LXI, supplément (1156 actes), par Claire Béchu, Valérie Brousselle et Florence Greffe, 1992-1996 (fichier papier entièrement dématérialisé; voir contexte dans le Plan d’orientation général - Notaires de Paris, guides thématiques du Minutier).
      Date de révision: 2010
      Date de création de la notice: 2004
      constitution de rente; Malingre, Jean; Rolant, Blanche; Paris, Antoine de
    - 1482, 15 avril. Accord entre Jean de Saint-Hilaire, ouvrier de haute lice, en présence de ses arbitres Guillaume de Libersart et Jean de Villers, d'une part, et Pierre de Habarcq, [aussi ouvrier], en présence de Pierre Camp et Alexandre Sarasin. Cet accord concerne la livraison et le paiement d'une tapisserie commandée par marché à Jean de Saint-Hilaire par M. de Renvers, dans lequel Pierre de Habarcq est caution., 15 avril 1482; MC/ET/VIII/4
      accord; Habarcq, Pierre de; Saint-Hilaire, Jean de; Libersart, Guillaume; Villers, Jean de; Camp, Pierre; Sarasin, Alexandre; Renvers (M. de); tapissier
    - 1482, 1er mai. Bail par Jean Petit, laboureur à Noisy, à Antoine Peroult, laboureur à Noisy, d'un demi-arpent de friche et vigne en une pièce à Noisy, lieu-dit la Maison Rouge, chargée de 12 d.p. de cens, moyennant 8 s.p. de rente., 1er mai 1482; MC/ET/VIII/4
      bail; Noisy-le-Sec (Seine-Saint-Denis); Petit, Jean; Peroult, Antoine; agriculteur
    - Transport concernant Guillaume CHARTON., 1er mai 1482; MC/ET/VIII/4
      cession; Charton, Guillaume
    - 1482, 1er mai. Déclaration par Guillaume Charton, laboureur à Noisy-le-Sec, concernant le don que Jean Soton, laboureur à Noisy lui a fait, ainsi qu'à Jean David, laboureur à Noisy, de sa personne et de ses biens, le 23 avril 1481 [sans doute du 23 juin 1481], en échange de son entretien jusqu'à sa mort. Jean David délaisse ce don et reçoit en échange de Charton des terres et des bois à Noisy, ainsi qu'une platrière., 1er mai 1482; MC/ET/VIII/4
      Au dos et du même jour: cession par Guillaume Charton à Jean Leroy, laboureur à Noisy, de plusieurs terres à Noisy et Romainville, à charge que Leroy prenne sa part dans l'entretien de Soton. - A la suite et du même jour: bail par Jean Leroy à Guillaume Charton d'un demi arpent de vigne à Noisy, moyennant 17 s.p. de rente.
      Actes à la suite et au dos du bail Petit à Peroult du 1er mai 1482.
      Voir aussi la renonciation du 12 juillet 1482, ET/VIII/0004.
      bail; échange; donation; Noisy-le-Sec (Seine-Saint-Denis); Romainville (Seine-Saint-Denis); Charton, Guillaume; Soton, Jean; David, Jean; Leroy, Jean; agriculteur
    - 1482, 3 mai. Attestation par Jean Porcher, enlumineur à Paris, selon laquelle il a reçu de son père, marchand bourgeois de Paris, décédé, la moitié d'une maison (composée de deux corps de logis) rue Saint-Jacques à l'angle de la rue des Poirées, enseigne le Soufflet Vert, qu'il a baillée à son frère Jean Porcher, marchand fripier bourgeois de Paris, moyennant 20 s.p. de rente, correspondant à la moitié de 40 s.p. de rente., 3 mai 1482; MC/ET/VIII/4
      attestation; Poirées (rue des); Saint-Jacques (rue); Soufflet Vert (enseigne du); Porcher, Jean; brocanteur
    - 1482, 9 mai. Contrat de mariage entre Jeanne Périer, fille de Jeanne Lehallois et Pierre Perier, petite-fille de Marion, veuve de Guillaume Lehallois, marchande bouchère bourgeoise de Paris, et Jacquin Delisle, marchand boucher à Paris, et don par Marion, veuve Guillaume Lehallois., 9 mai 1482; MC/ET/VIII/4; 4 feuillets papier.
      Copie papier d'un acte rédigé en forme de grosse (notification par le prévôt de Paris), passé par-devant les notaires Pierre Chevalier et Nicolas Villery.
      contrat de mariage; Villery, Nicolas; Lehallois, Jeanne; Perier, Pierre, Lehallois, Marion, Delisle, Jacquin; notaire; boucher
    - 1482, 11 mai. Donation, avec réserve d'usufruit sa vie durant, par Jean Trouvé, marchand boucher bourgeois de Paris, d'une maison à Paris, rue des Coquilliers (rue Coquillière) devant l'hôtel de Flandres à Jeanne la Sauvageotte, et Jeanne et Glaude, frères et sœurs, leurs enfants., 11 mai 1482; MC/ET/VIII/4
      A la suite: du même jour. Donation par Jean Trouvé à sa femme Jeanne de la moitié de tous ses biens mobiliers, devant prendre effet à son décès. La donation comprend également un grand coffre et une table de noyer, une fontaine d'étain et son bassin d'arain.
      donation; Coquillière (rue); Trouvé, Jean; La Sauvageotte, Jeanne; Trouvé, Jeanne; Trouvé, Claude; boucher
    - 1482, 22 mai. Accord selon lequel Michelet Dufour, natif de Corbeil, et Jean Barbe, serviteurs de Philippe Foucquault, marchand et bourgeois de Paris, restituent à celui-ci les sommes qu'ils lui ont volées, ainsi qu'à son père Jean Foucquault et son épouse, pour un montant de 150 l.t., 22 mai 1482; MC/ET/VIII/4
      accord; Corbeil-Essonnes (Essonne); Dufour, Michelet; Barbe, Jean; Foucquault, Philippe; Foucquault, Jean
    - 1482, 25 mai. Bail à rente par Germain de Marle, général maître des monnaies du roi, seigneur de Tilloy-lès-Gonesse, à Robin Boucel, d'une maison à Tilloy, dans la Grande rue ' près de la croix ', de vingt perches de friches au lieu-dit le Pressoir à Tilloy, d'un demi arpent de friche à cultiver en vigne entre Tilloy et Vaudernant (Le Thillay et Vaudherland), lieu-dit les Sablons, moyennant respectivement 11 d.p. et un chapon, 11 d.p. et 2 s.p. de rentes. Ces biens sont échus au bailleur par le non paiement des cens et rentes dont ils étaient chargés auparavant., 25 mai 1482; MC/ET/VIII/4
      bail; Le Thillay (Val-d'Oise); Vaudherland (Val-d'Oise); Marle, Germain de; Boucel, Robin; magistrat; agriculteur
    - 1482, 25 mai. Bail par Germain de Marle, seigneur de Tilloy, à Jacques Charpentier, laboureur à Tilloy, d'une maison située au lieu anciennement appelé hôtel des Groues, et d'un arpent de vigne à Tilloy, lieu-dit les Groues, moyennant 48 s.p. et deux chapons de rente., 25 mai 1482; MC/ET/VIII/4
      bail; Le Thillay (Val-d'Oise); Marle, Germain de; Charpentier, Jacques; agriculteur
    - 1482, 30 mai. Marion (Marie), veuve de Jacques Gaultier échange avec les héritiers de son mari la moitié d'un étal de la Halle aux Tapissiers contre la moitié d'un étal de la Halle aux Frippiers. Les héritiers de Jacques Gaultier sont Guillaume Gaultier, Pierre Gaultier, Guillaume Lenormant et sa femme Henriette Gaultier, Henriet Josse et sa femme Pierrette Gaultier, Martin Billourd et sa femme Guillemette Gaultier, Jacques Latache et sa femme Denise Gaultier, Mathieu Bordier et sa femme Jeanne Gaultier., 30 mai 1482; MC/ET/VIII/4
      échange; Halles centrales; Gaultier, Marie; Gaultier, Jacques; Gaultier, Guillaume; Gaultier, Pierre; Lenormant, Guillaume; Gaultier, Henriette; Josse, Henriet; Gaultier, Pierrette; Billourd, Martin; Gaultier, Guillemette; Latache, Jacques; Gaultier, Denise; Bordier, Mathieu; Gaultier, Jeanne
    - 1482, 5 juin. Constitution par Jean de Thumery, bourgeois de Paris, et son épouse Geneviève Delacloche, à Arragonde de Fontenay, fille mineure de Jeanne Delacloche, soeur de Geneviève et veuve de Guillaume de Fontenay, procureur général au Châtelet de Paris, représentée par sa mère et par Louis Galot, élu par le roi maître sur le fait des aides, de 8 l.p. de rente moyennant 120 l.t., 5 juin 1482; MC/ET/VIII/4
      constitution de rente; Delacloche, Geneviève; Delacloche, Jeanne; Thumery, Jean de; Fontenay, Arragonde de; Fontenay, Guillaume de; Galot, Louis; élu; procureur de justice (Ancien Régime)
    - 1482, 7 juin. Bail à rente par Jacques Cename, bourgeois de Paris, Jean Boullet dit le Bourbon (?), voiturier et laboureur à Paris, d'une allée pavée de carreaux rue Raoul Rissole, autrement dit Jean le Mire, moyennant 50 s.p. de rente, à la charge pour le preneur d'y faire construire une maison dans les deux ans et d'accepter de partager l'usage de l'allée., 7 juin 1482; MC/ET/VIII/4
      A la suite: 1483, 13 mai. Transport par Jean Boullet à Noël Chassot, clerc à Paris, du bail qu'il a pris de Jacques Cename, moyennant 80 l.t. Actes au dos de l'acte Thumery du 5 juin 1482.
      bail; Raoul-Roissolle (rue); Boullet, Jean; Cename, Jacques
    - 1482, 7 juin. Constitution par Jean de Ricammez seigneur de Ricamez et de Raullecourt, à Mahieu de Canteleu, receveur ordinaire d'Amiens, de 28 l. 2 s. 6 d.t. de rente moyennant 450 l.t., 7 juin 1482; MC/ET/VIII/4
      A la suite: du même jour. Promesse par Mahieu de Canteleu à Jean de Ricammez. de lui remettre la somme de 450 l.t., qui lui est due par les héritiers de Jacques de Filescamps, trésorier de Picardie.
      A la suite: fragments d'actes, rayés et incomplet, concernant la même affaire.
      constitution de rente; Foufflin-Ricametz (Pas-de-Calais); Ricamez, Jean de; Canteleu, Mahieu de; Filescamp, Jacques de; trésorier de France (Ancien Régime); comptable
    - 1482, 13 et 16 juin. Partage de terres à Roissy entre les héritiers de Hacqueville, dont Jean de Hacqueville, marchand drapier bourgeois de Paris, et Pierre Myete (Miette), avocat au Châtelet de Paris., 13 juin 1482 - 16 juin 1482; MC/ET/VIII/4
      Acte rédigé en forme de grosse (notification par le prévôt de Paris). A la suite, formule de ratification des parties, rédigée au propre.
      partage; Roissy-en-France (Val-d'Oise); Hacqueville (héritiers); Hacqueville, Jean de; Myete, Pierre; Miette, Pierre; négociant; avocat
    - 1482, 18 juin. Bail à rente, par Jean Duboys, laboureur à Louveciennes, à Martin Eudet, laboureur à La Gressaye (Les Gressets), de 26 arpents de terre chargés de 8 s.p. de cens et de 12 s.p. de rente, moyennant 15 s.p. de rente., 18 juin 1482; MC/ET/VIII/4
      A la suite: 1482, 25 septembre. Transport par Jean Eudet, fils et héritier de Martin Eudet, et son nom et en celui de Denis, Marie et Guillaume ses frères et sœurs, à Rogier Balaize, laboureur à Rocquencourt, du bail à rente de 15 s.p. Feuillet en partie déchiré. Actes au dos de l'acte Trouvé du 11 mai 1482 et au bas de l'acte Juré du 19 juin 1482.
      Précisions sur les lieux: La Celle-Saint-Cloud (Yvelines)--Les Gressets
      bail; La Celle-Saint-Cloud (Yvelines); Louveciennes (Yvelines); Rocquencourt (Yvelines); Duboys, Jean; Eudet, Martin; Eudet, Denis; Eudet, Marie; Eudet, Guillaume; Balaize, Rogier; agriculteur
    - [1482], 19 juin. Attestation de Liénard Juré, couturier et Jean Thoulouppe, pêcheur, demeurant à Maisons-sur-Seine, selon laquelle Philippe Paulmier, receveur de Maisons, et son épouse, s'est absenté depuis le mois de janvier en raison de la saisie de ses biens., 19 juin 1482; MC/ET/VIII/4
      Date incomplète. Acte au dos de l'acte Trouvé du 11 mai 1482 et au bas de l'acte Duboys du 18 juin 1482.
      attestation; Maisons-Laffitte (Yvelines); Juré, Liénard; Thoulouppe, Jean; Paulmier, Philippe; marin-pêcheur; tailleur d'habits; comptable
    - 1482, 19 juin. Transport pour une année par Jean Brulle, laboureur à Argenteuil, à [Denis Lebossu] marchand bourgeois de Paris, du bail de plusieurs vignes à Argenteuil: pertinence du détail des terres baillées à déterminer), moyennant 12 muids de vin et l'obligation de cultiver les vignes à ses dépens., 19 juin 1482; MC/ET/VIII/4
      Coin supérieur droit déchiré: manquent certaines informations
      Argenteuil (Val-d'Oise); Brullé, Jean; Lebossu, Denis
    - 1482, 23 juin. Bail pour trois ans par Jean Le Viste, maître au Parlement, seigneur d'Arcy-sur-Loire, à Georges Goutaudier, marchand à Marcigny-lès-Nonnains, de la seigneurie d'Arcy, moyennant 320 l.t. par an, avec la caution d'Antoine Verchère, marchand à Marcigny, et de Jean Grison., 23 juin 1482; MC/ET/VIII/4
      Précisions sur les lieux: Arcy (Vindecy, Saône-et-Loire)--Seigneurie; Vindecy (Saône-et-Loire)--Arcy; Vindecy (Saône-et-Loire)--Arcy (seigneurie)